臺灣桃園地方法院刑事裁定
111年度聲字第1149號
聲  請  人  廖俊松
上列聲請人即被告因通訊保障及監察法案件（本院110年度監通
字第392號），聲請發給通訊資料，本院裁定如下：
    主  文
聲請駁回。
    理  由
一、聲請意旨如附件之刑事聲請狀所載。
二、「第五條、第六條及第七條第二項通訊監察案件之執行機關
    於監察通訊結束時，應即敘明受監察人之姓名、住所或居所
    、該監察案件之第十一條第一項各款及通訊監察書核發機關
    文號、實際監察期間、有無獲得監察目的之通訊資料及救濟
    程序報由檢察官、綜理國家情報工作機關陳報法院通知受監
    察人。如認通知有妨害監察目的之虞或不能通知者，應一併
    陳報。」、「通訊監察結束後，檢察官、綜理國家情報工作
    機關逾一個月仍未為前項之陳報者，法院應於十四日內主動
    通知受監察人。但不能通知者，不在此限。」、「法院對於
    第一項陳報，除有具體理由足認通知有妨害監察目的之虞或
    不能通知之情形外，應通知受監察人。」、「前項不通知之
    原因消滅後，執行機關應報由檢察官、綜理國家情報工作機
    關陳報法院補行通知。原因未消滅者，應於前項陳報後每三
    個月向法院補行陳報未消滅之情形。逾期未陳報者，法院應
    於十四日內主動通知受監察人。」、「關於執行機關陳報事
    項經法院審查後，交由司法事務官通知受監察人與該受監察
    之電信服務用戶。但不能通知者，不在此限。」、「前項受
    監察之電信服務用戶包括個人、機關（構）、或團體等。」
    ，為通訊保障及監察法(下稱通保法)第15條各項所明定。且
    ①「依本法監察通訊所得資料，不得提供與其他機關（構）
    、團體或個人。但符合第五條或第七條規定之監察目的或其
    他法律另有規定者，不在此限。」，通保法第18條第1項定
    有明文；②「法院依本法第十五條第一項至第四項規定通知
    受監察人時，應以書面載明下列事項：一、通訊監察書核發
    機關及文號。二、案由。三、監察對象。四、監察通訊種類
    及號碼等足資識別之特徵。五、受監察處所。六、監察期間
    及方法。七、聲請機關。八、執行機關。九、有無獲得監察
    目的之通訊資料。」，通保法施行細則第27條定有明文；③
    「法院應注意執行機關有無確實依本法第十五條第一項規定
    ，以書面記載有無獲得監察目的之相關資料，報由檢察官或
    綜理國家情報工作機關陳報法院審查，惟法院於通知受監察
    人時，依施行細則第二十七條第三項第九款規定，『僅』須通
    知有無獲得監察目的之通訊資料之意旨。」，法院辦理通訊
    監察案件應行注意事項第26點亦有明文。綜合上開法規之明
    文可知，法院於通訊監察結束時，於依法通知受監察人之資
    料中，僅包括「獲得監察目的之通訊資料之『有』或『無』」，
    但不包括監察通訊所得之資料本身(下稱通訊資料)，且通訊
    資料之「有無」與通訊資料本身，明確可分，不容混淆，相
    同見解可參照臺灣高等法院103年度抗字第152號刑事確定裁
    定意旨。
三、經查：
　　㈠聲請人前因涉嫌貪污案件(下稱本案)，經檢察官向本院聲
      請對其所可能使用之行動電話門號進行通訊監察，本院於
      審核移送前來之資料後，認有理由，予以准許，嗣本案之
      通訊監察結束後，本院已核發通訊監察結束通知書予其，
      載明「有獲得監察目的之通訊資料」之情節，為其於附件
      所是認，並與本院審閱所調取本案通訊監察卷宗之結果相
      符，堪信屬實。本院上開通知之內容，暨未提供通訊資料
      給其之情形，正與上開法規相符。
　　㈡聲請人雖請求本院依通保法第15條規定發給通訊資料，然
      通保法第15條並未賦予其此一權利。其以應受「有無」獲
      得監察目的之通訊資料之通知，主張亦可取得通訊資料「
      本身」，已有混淆。其又全未敘明本件聲請有何通保法第
      5條、第7條規定或其他法律規定作為主張之字句，遑論提
      出足資為此等主張之事實及證據，自不能認本件聲請於法
      有據。實則，本院若率將通訊資料發給其，恐將受通保法
      第22條、第27條之國家損害賠償責任、刑事罪責所繩。況
      若本案尚在偵辦中，通訊資料很可能屬於偵查中之事證，
      本院倘擅予調取而發給其，亦有違偵查不公開原則。從而
      ，本件聲請為無理由，應予駁回。
　　㈢聲請人雖稱本案通訊監察倘屬聲請機關或執行機關違法所
      為、欲求償等詞，卻未提出任何事證為佐，核屬空泛無據
      之臆測，其又未具體表明係對何一機關提起自訴或就已繫
      屬於本院之刑事案件提起附帶民事訴訟之意，則本院基於
      不告不理原則，顯無從就此開啟自訴程序、分案或作成任
      何裁判，而僅應對其所明確表示之上開請求為准駁，本院
      亦已敘明理由駁回，有如上述；就當事人資料而言，其僅
      於附件載明姓名、地址，其餘身分資料則付之闕如，故本
      裁定之當事人欄僅列出其姓名、地址，均併敘明。
四、依刑事訴訟法第220條，裁定如主文。
中　　華　　民　　國　　111 　年　　5 　　月　　5　　日
           刑事第十庭    法　官　徐漢堂
以上正本證明與原本無異。
如不服本裁定，應於裁定送達後5 日內向本院提出抗告狀。
 　　　　　　　　　　　　書記官　侯儀偵　　　　　　　　
中　　華　　民　　國　　111 　年　　5 　　月　　6 　　日
附件：聲請人之刑事聲請狀